# 税费返还政府补助

提问人：helenpqh 时间：2021-09-02 22:07:04
某公司以土地受让形式于 2011 年取得土地，并缴纳了耕地占用税 100 万（计入了无形资产-土地原值）。
公司所在的开发区管委会和公司签订协议，承诺公司交满耕地占用税后 3 个月内返还耕地占用税总额的40%（开发区财政留存部分）。
同时，开发区管委会承诺土地出让后 10 年内土地使用税减半征收， 3 年内所有地方税费（如防洪基金、地方教育费附加等）先征后返。
请问：
1 、 公司获取的耕地占用税返还金额是不是作为与资产相关的政府补助，计入递延收益，在土地的剩余使用年限内摊销？
2 、 公司获取的土地使用税减半征收、地方税费先征后返是否也作为与资产相关的政府补助，计入递延收益，在土地的剩余使用年限内摊销？
还是作为与收益相关的政府补助，在收到是计入当期损益？

回答人：chenyiwei
1 、是；
2 、 公司获取的土地使用税减半征收（管委会没有减半征收的权力，应该只是从开发区财政中返还企业已缴纳的部分土地使用税）、地方税费先征后返，应属于与收益相关的政府补助，应在实际收到返还款时确认为其他收益。

提问人：helenpqh 时间：2021-09-06 09:33:07
谢谢陈老师解答，但是我有一个疑惑：耕地占用税的返还也是开发区财政留存部分，跟土地使用税减半征收以及地方税费先征后返的性质有什么区别吗？为什么一个是资产相关，一个是收益相关？

回答人：chenyiwei
耕地占用税是计入土地价值的，所以是与资产相关。

提问人：xiayuxin 时间：2021-09-07 09:33:08
那假设企业与管委会及税务部门达成共同协议，从而实现土地使用税减半征收，因为没有涉及政府相关的直接经济利益的流入，是否应该不作为政府补助来进行会计处理，如果不作为的话，又该如何进行会计处理呢？

回答人：chenyiwei
估计这种可能性不大，除非税法中有这种情况下明确可以减半征收的条款。如果是，则不属于政府补助，直接按减半后的应纳税额进行会计处理。